【裁判字號】    97,台上,5431
【裁判日期】    971030
【裁判案由】    搶奪
【裁判全文】
最高法院刑事判決            九十七年度台上字第五四三一號
上  訴  人  甲○○
上列上訴人因搶奪案件，不服台灣高等法院台中分院中華民國九
十七年八月十四日第二審判決（九十七年度上訴字第一四七０號
，起訴案號：台灣台中地方法院檢察署九十七年度偵字第二二三
八號），提起上訴，本院判決如下：
    主  文
上訴駁回。
    理  由
按刑事訴訟法第三百七十七條規定，上訴於第三審法院，非以判
決違背法令為理由，不得為之。是提起第三審上訴，應以原判決
違背法令為理由，係屬法定要件。如果上訴理由書狀並未依據卷
內訴訟資料，具體指摘原判決不適用何種法則或如何適用不當，
或所指摘原判決違法情事，顯與法律規定得為第三審上訴理由之
違法情形，不相適合時，均應認其上訴為違背法律上之程式，予
以駁回。本件原判決維持第一審論處上訴人甲○○共同意圖為自
己不法之所有，而搶奪他人之動產（累犯）罪刑之判決，駁回其
於第二審之上訴，已敘明其所憑之證據及認定之理由，從形式上
觀察，並無判決違背法令之情形存在。查證人顏春生在警詢、偵
查及審理中，對於上訴人如何騎機車搭載顏春生尾隨被害人，再
由顏春生藉詞攀談，乘被害人不備之際，搶奪其頸項上之金項鍊
一條，得手後，仍由上訴人騎車搭載離去，前往銀樓變賣，得款
新台幣（下同）一萬零二百元，上訴人分得三千元等情，已供述
翔實。復稱其警詢中所稱之共犯「阿忠」即係上訴人，使用門號
0000000000號電話與其聯繫等語；上訴人亦坦承使用
該門號之電話，且顏春生對伊以綽號「阿忠」稱呼等語不諱，相
互符合。顏春生嗣於原審審理中翻異其詞，證稱上訴人不知其搶
奪金項鍊之事等語，為迴護不詞，不足採信，原判決已詳敘其斟
酌取捨之理由。上訴意旨對於原判決所為之論斷，究竟如何違背
法令，未依據卷內訴訟資料具體指摘，僅漫稱顏春生於原審審理
中所為之供述，證據價值較高，原判決摒棄不採，於法有違等語
，空泛之詞，不足據以辨認原判決已具備違背法令之形式。又原
審已勘驗案發現場監視錄影光碟（見原審卷第五十二頁至第五十
三頁），依法踐行調查證據程序，且核與顏春生所述案發經過情
節相符，判決內併已說明綦詳，亦無上訴意旨所稱原審未調查證
據，僅憑「靜態照片」判斷之情形。上訴意旨其餘漫稱上訴人不
知顏春生臨時起意行搶，亦不知其返還之欠款三千元係變賣盜贓
所得等各節，徒就原審採證認事職權之適法行使，暨判決內已明
白論斷之事項，任意指摘，並為單純事實上之爭執，均與法律規
定得為第三審上訴理由之違法情形，不相適合。其上訴為違背法
律上之程式，應予駁回。
據上論結，應依刑事訴訟法第三百九十五條前段，判決如主文。
中    華    民    國  九十七  年    十    月   三十   日
                      最高法院刑事第十一庭
                          審判長法官  花  滿  堂
                                法官  黃  正  興
                                法官  陳  東  誥
                                法官  林  錦  芳
                                法官  洪  昌  宏
      本件正本證明與原本無異
                                      書  記  官
中    華    民    國  九十七  年   十一   月    三    日
                                                      Ｅ


司法院資訊處製作；財團法人民間司法改革基金會備份。
